【裁判字號】    98,易,229
【裁判日期】    980527
【裁判案由】    竊盜
【裁判全文】
臺灣嘉義地方法院刑事判決               98年度易字第229號
公  訴  人  臺灣嘉義地方法院檢察署檢察官
被      告  乙○○
            丁○○
上列被告等因竊盜案件，經檢察官提起公訴（九十八年度偵字第
一七八九號），被告於準備程序中就被訴事實為有罪之陳述，經
本院裁定進行簡式審判程序，判決如下：
    主          文
乙○○犯如附表編號一至四所示之罪，各處如附表編號一至四所
示之刑。應執行有期徒刑壹年貳月。扣案之一字螺絲起子貳支及
手電筒壹支均沒收。
丁○○犯如附表編號一所示之罪，處如附表編號一所示之刑。扣
案之一字螺絲起子貳支及手電筒壹支均沒收。
    犯罪事實及理由
一、犯罪事實：
    乙○○前因竊盜案件，經臺灣臺中地方法院以九十三年度易
    字第一七五九號判決判處有期徒刑六月，如易科罰金，以銀
    元三百元折算一日確定，於民國九十三年十一月二日易科罰
    金執行完畢。猶不知悔改，與丁○○共同基於意圖為自己不
    法所有之犯意聯絡，於如附表編號一所示時間、地點，以如
    附表編號一所示方式竊取如附表編號一所示被害人之財物，
    另基於意圖為自己不法所有之犯意，分別於如附表編號二至
    四所示時間、地點，以如附表編號二至四所示方式竊取如附
    表編號二至四所示被害人之財物。嗣於九十八年二月十九日
    下午，在嘉義市○區○○街四○巷內為警查獲，並扣得如附
    表所示一字螺絲起子二支及手電筒一支，乙○○於有偵查權
    限之機關發覺前，即主動向有偵查權限之警員自首自己如附
    表編號一、三、四所示竊盜之事實，並接受本件裁判，始知
    上情。
二、證據：
    本件證據除引用檢察官起訴書之記載外（如附件），並補充
    「被告乙○○、丁○○於本院之自白、證人即查獲被告之嘉
    義市政府警察局第一分局北興派出所警員吳佳鴻於本院之證
    詞」。
三、本件係經被告乙○○、丁○○於準備程序當庭表示認罪，而
    經本院裁定以簡式審判程序加以審理，則依據刑事訴訟法第
    二百七十三條之二、同法第一百五十九條第二項之規定，不
    適用傳聞法則有關限制證據能力之相關規定。
四、按刑法第三百二十一條第一項第三款之攜帶兇器竊盜罪，係
    以行為人攜帶兇器竊盜為其加重條件，此所謂兇器，其種類
    並無限制，凡客觀上足對人之生命、身體、安全構成威脅，
    具有危險性之兇器均屬之，且祇須行竊時攜帶此種具有危險
    性之兇器為已足，並不以攜帶之初有行兇之意圖為必要（最
    高法院七十九年臺上字第五二五三號判例參照）。查被告乙
    ○○攜帶行竊之一字螺絲起子二支既足以損壞車窗玻璃，堪
    認在客觀上足以對人之生命、身體、安全構成威脅，屬兇器
    之一種。核被告乙○○、丁○○就附表編號一所為，係犯刑
    法第三百二十一條第一項第三款之攜帶兇器竊盜罪及第三百
    五十四條之毀損罪；核被告乙○○就附表編號二、三所為，
    均係犯刑法第三百二十一條第一項第三款之攜帶兇器竊盜罪
    及第三百五十四條之毀損罪；核被告乙○○就附表編號四所
    為，係犯刑法第三百二十一條第一項第三款之攜帶兇器竊盜
    罪。被告乙○○、丁○○間就附表編號一犯行，有犯意之聯
    絡及行為之分擔，皆為共同正犯。被告乙○○、丁○○就附
    表編號一所犯攜帶兇器竊盜及毀損犯行；被告乙○○就附表
    編號二、三所犯攜帶兇器竊盜及毀損犯行，係一行為觸犯構
    成要件不同之罪名，為想像競合犯，應分別從一重之攜帶兇
    器竊盜罪論處。再查被告乙○○有上開犯罪事實欄所載之犯
    罪科刑及執行完畢紀錄，有臺灣高等法院被告前案紀錄表附
    卷足參，其受徒刑之執行完畢後，五年以內故意再犯本案有
    期徒刑以上之上開各罪，均為累犯，應各依刑法第四十七條
    第一項規定加重其刑。另查被告乙○○於九十八年二月十九
    日下午，在嘉義市○○街四○巷內為警查獲並帶回製作筆錄
    時，即於有偵查權限之機關發覺前，主動向嘉義市警察局第
    一分局北興派出所警員吳佳鴻自首表明其於如附表編號一、
    三、四所示時間、地點竊盜犯行，業據證人吳佳鴻於本院證
    述屬實，並有被告乙○○警詢筆錄在卷可稽，參以被告乙○
    ○事後並未逃避偵審之事實，應認其於如附表編號一、三、
    四所示竊盜犯行，均合於自首之要件，爰依法減輕其刑，並
    先加後減之。又檢察官雖未就附表編號一、二、三損壞車窗
    玻璃部分犯行提起公訴，然既與起訴竊盜部分有想像競合犯
    之裁判上一罪關係，自為起訴效力所及，應併予審理，復已
    於九十八年五月二十五日準備程序中當庭告知應適用法條，
    自無礙於被告二人防禦權之行使。爰審酌被告乙○○係國中
    畢業、被告丁○○係高職肄業之智識程度，被告乙○○有竊
    盜之前案紀錄、被告丁○○尚無竊盜前案紀錄之素行，二人
    均正值壯年，肢體健全，不思勞動獲取報酬，以附表方式行
    竊之犯罪手段，竊得財物價值，犯罪後尚知坦承犯行，惟未
    賠償被害人等一切情狀，分別量處如附表所示之刑，並就被
    告丁○○部分諭知易科罰金之折算標準，併就被告乙○○部
    分定其應執行之刑，以資懲儆。公訴人雖就被告丁○○犯行
    具體求刑為有期徒刑一年，然本院斟酌其具體犯罪情節及上
    述各情，認求刑部分尚屬過重，爰於上開求刑範圍內，予以
    斟酌，而認應處以如附表編號一所示之刑度為妥適，附此敘
    明。又扣案之一字螺絲起子二支及手電筒一支，係被告乙○
    ○所有供犯附表竊盜罪所用之物，業據被告乙○○於本院供
    承在卷，併依刑法第三十八條第一項第二款之規定宣告沒收
    ；至其餘扣案物品，被告乙○○、丁○○均否認供本案犯罪
    所用，亦無證據證明與本案犯罪有何直接關連，且非屬必須
    沒收之物，故均不予宣告沒收，附此敘明。
據上論斷，應依刑事訴訟法第二百八十四條之一、第二百七十三
條之一第一項、第二百九十九條第一項前段、第三百十條之二、
第四百五十四條第二項，刑法第二十八條、第三百二十一條第一
項第三款、第三百五十四條、第五十五條、第四十七條第一項、
第六十二條前段、第四十一條第一項前段、第五十一條第五款、
第三十八條第一項第二款，刑法施行法第一條之一第一項、第二
項前段，判決如主文。
本案經檢察官廖俊豪到庭執行職務。
中    華    民    國    98    年    5     月    27    日
                  刑事第三庭    法  官  鄭雅文
以上正本證明與原本無異。
如不服本判決應於判決送達後十日內向本院提出上訴書狀，並應
敘述具體理由；其未敘述上訴理由者，應於上訴期間屆滿後二十
日內向本院補提理由書（均須按他造當事人之人數附繕本）「切
勿逕送上級法院」。告訴人或被害人如對於本判決不服者，應具
備理由請求檢察官上訴，其上訴期間之計算係以檢察官收受判決
正本之日期為準。
中    華    民    國    98    年    5     月    27    日
                                書記官  蘇姵容
附錄論罪科刑法條：
刑法第三百二十一條第一項
犯竊盜罪而有左列情形之一者，處六月以上、五年以下有期徒刑
：
一、於夜間侵入住宅或有人居住之建築物、船艦或隱匿其內而犯
    之者。
二、毀越門扇、牆垣或其他安全設備而犯之者。
三、攜帶兇器而犯之者。
四、結夥三人以上而犯之者。
五、乘火災、水災或其他災害之際而犯之者。
六、在車站或埠頭而犯之者。
刑法第三百五十四條
毀棄、損壞前二條以外之他人之物或致令不堪用，足以生損害於
公眾或他人者，處二年以下有期徒刑、拘役或五百元以下罰金。
附表：
┌──┬────┬────┬──────────────┬───┬──────┬───────┐
│編號│行竊時間│行竊地點│行竊方式及所得財物（新臺幣）│行為人│罪        名│宣    告    刑│
├──┼────┼────┼──────────────┼───┼──────┼───────┤
│一  │九十八年│嘉義市自│由乙○○攜帶其所有客觀上足以│乙○○│共同攜帶兇器│有期徒刑肆月，│
│    │二月六日│由路六三│對人之生命、身體、安全構成威│      │竊盜，累犯  │扣案之一字螺絲│
│    │上午五時│號前    │脅，而可資為兇器使用之一字螺│      │            │起子貳支及手電│
│    │許      │        │絲起子二支及手電筒一支損壞陳│      │            │筒壹支均沒收。│
│    │        │        │淑麗所有（由丙○○管領）之車├───┼──────┼───────┤
│    │        │        │牌號碼ＳＡ—四六一九號自用小│丁○○│共同攜帶兇器│有期徒刑陸月，│
│    │        │        │客車副駕駛座玻璃（價值約一千│      │竊盜        │如易科罰金，以│
│    │        │        │三百元），並由丁○○在旁把風│      │            │新臺幣壹仟元折│
│    │        │        │，竊取車內零錢一百元得手    │      │            │算壹日，扣案之│
│    │        │        │                            │      │            │一字螺絲起子貳│
│    │        │        │                            │      │            │支及手電筒壹支│
│    │        │        │                            │      │            │均沒收。      │
├──┼────┼────┼──────────────┼───┼──────┼───────┤
│二  │九十八年│嘉義市博│攜帶其所有客觀上足以對人之生│乙○○│攜帶兇器竊盜│有期徒刑柒月，│
│    │二月十九│愛路二段│命、身體、安全構成威脅，而可│      │，累犯      │扣案之一字螺絲│
│    │日上午五│一六八號│資為兇器使用之一字螺絲起子二│      │            │起子貳支及手電│
│    │時許    │大樓停車│支及手電筒一支損壞戊○○所有│      │            │筒壹支均沒收。│
│    │        │場      │之車牌號碼Ｔ三—○三三一號自│      │            │              │
│    │        │        │用小客車駕駛座玻璃（價值約三│      │            │              │
│    │        │        │千元），竊取車內音響一台（價│      │            │              │
│    │        │        │值約五千元，已發還戊○○）得│      │            │              │
│    │        │        │手                          │      │            │              │
├──┼────┼────┼──────────────┼───┼──────┼───────┤
│三  │九十八年│嘉義市博│攜帶其所有客觀上足以對人之生│乙○○│攜帶兇器竊盜│有期徒刑肆月，│
│    │二月十九│愛路二段│命、身體、安全構成威脅，而可│      │，累犯      │扣案之一字螺絲│
│    │日上午五│一六八號│資為兇器使用之一字螺絲起子二│      │            │起子貳支及手電│
│    │時二十分│大樓停車│支及手電筒一支損壞王秀雯所有│      │            │筒壹支均沒收。│
│    │許      │場      │之車牌號碼一○七九—ＷＬ號自│      │            │              │
│    │        │        │用小客車駕駛座玻璃（價值約三│      │            │              │
│    │        │        │千元），竊取車內音響一台（價│      │            │              │
│    │        │        │值約二萬元，已發還王秀雯）得│      │            │              │
│    │        │        │手                          │      │            │              │
├──┼────┼────┼──────────────┼───┼──────┼───────┤
│四  │九十八年│嘉義市友│攜帶其所有客觀上足以對人之生│乙○○│攜帶兇器竊盜│有期徒刑肆月，│
│    │二月十九│竹街與雙│命、身體、安全構成威脅，而可│      │，累犯      │扣案之一字螺絲│
│    │日上午七│竹街口  │資為兇器使用之一字螺絲起子二│      │            │起子貳支及手電│
│    │時五十分│        │支及手電筒一支損壞朱淑裕所有│      │            │筒壹支均沒收。│
│    │許      │        │（由甲○○管領）之車牌號碼○│      │            │              │
│    │        │        │○七五—ＪＷ號自用小客車駕駛│      │            │              │
│    │        │        │座玻璃（價值約一千八百元，損│      │            │              │
│    │        │        │壞駕駛座玻璃部分未據告訴），│      │            │              │
│    │        │        │竊取車內零錢一百元得手      │      │            │              │
└──┴────┴────┴──────────────┴───┴──────┴───────┘


司法院資訊處製作；財團法人民間司法改革基金會備份。
